【裁判字號】    89,易,2386
【裁判日期】    891123
【裁判案由】    竊盜等
【裁判全文】
臺灣臺中地方法院刑事判決                        八十九年度易字第二三八六號
    公  訴  人  台灣台中地方法院檢察署檢察官
    被      告  乙○○○即許.
                丙○○
右列被告因竊盜等案件，經檢察官提起公訴（八十九年度偵字第八三四八號），本院
判決如左：
    主  文
乙○○○、丙○○均無罪。
    理  由
一、公訴意旨如後附起訴書所載。
二、按犯罪事實應依證據認定之，無證據不得推定其犯罪事實，又不能證明被告犯罪
    者，應諭知無罪之判決。刑事訴訟法第一百五十四條、第三百零一條第一項分別
    定有明文。本件公訴人認被告乙○○○、丙○○分別涉犯竊盜、收受贓物之罪嫌
    ，無非係以被害人甲○○之指訴，及被告二人共同騎乘該車牌ＩＸＶ－一二五號
    機車經警當場查獲為其依據。然訊之被告乙○○○、丙○○，均堅詞否認有公訴
    人所指之行為，均辯稱：甲○○係被告乙○○○奶奶之鄰居，乙○○○以前住在
    其奶奶家而認識甲○○家人，並於民國八十八年九月初，至甲○○家向其夫劉國
    棟借用該機車，當時林挽捐也有在場，後來因工作關係沒有很快返還且需要續借
    該機車，故渠二人於九月中旬某日騎該機車在路上碰到林挽捐的公公戊○○時，
    乃向其表示機車暫緩返還之意等語。
三、經查，本件被告二人於警、偵訊中均堅稱，該機車係乙○○○於八十八年九月中
    旬向甲○○家人所借，甲○○則否認出借並稱該機車係伊於八十八年十月五日十
    七時許，騎到台中縣龍井鄉公所停放而失竊乙節，有各該筆錄在卷可佐，甲○○
    在本院再稱「那台機車以前都沒有丟過，只有八十八年十月五日我騎去龍井鄉公
    所的停車場停放才失竊：：：，我們根本不認識乙○○○」（本院八十九年十月
    二十四日、十一月九日訊問筆錄），然本院根據被告丙○○謂其八十八年九月初
    ，曾與被告乙○○○共騎乘該部機車行經台中市區時，因未戴安全帽被警開單告
    發之詞，而向台中市警察局調閱資料結果，發現被告丙○○確實於八十八年九月
    九日，騎乘ＩＸＶ－一二五號機車，在台中市○○路，因未戴安全帽，經警當場
    開立舉發通知單，此有交通部公路局台北區監理所板橋監理站於八十九年八月三
    十一日檢送之舉發違反道路交通管理事件通知單一紙附卷可稽，足徵該部機車確
    實於八十八年九月上旬，即在被告二人持有使用中，甲○○前稱機車係八十八年
    十月五日方離開伊或伊家人持有並不實在；甲○○看了本院提示之告發通知單後
    雖改稱「我們是後來接到罰單後，看到所附的照片是乙○○○，才知道車子是她
    偷的，我們也有拿罰單去向她奶奶要五百元，她奶奶也有給我們」，惟警察當場
    開立違規通知單時，一般均無附帶照相之舉，乃眾所週知之事，此亦經被告二人
    陳明當時並無照相在卷（甲○○亦拿不出照片），且甲○○既稱不認識乙○○○
    ，則其如何依據照片中人找上乙○○○之奶奶索賠？甲○○所言顯與事實有間甚
    明。再證人戊○○稱「有一次我在路上遇到許秀蘭，她只叫了一聲要向我繼續借
    ，我來不及說什麼她騎機車就走了，我騎腳踏車，我又追不到她，我根本不認識
    她」（本院八十九年十月二十四日訊問筆錄），丁○○稱「許秀蘭家住我隔壁，
    我認識她，有一天許秀蘭遇到戊○○在跟他講話時，我有在場（按丁○○與戊○○是鄰居，被告二人主張渠等跟戊○○續借機車時，丁○○有在場應有聽到），
    但因為我喝酒，他們說什麼我聽不清楚」（本院八十九年十一月九日訊問筆錄）
    ，顯見被告二人確曾向戊○○提過續借機車之事，另被告乙○○○自警訊中起即
    口口聲聲稱戊○○為「伯公」，可斷其與戊○○係舊識，「伯公」一詞則為晚輩
    對長輩之尊稱非綽號，而按該機車若係被告乙○○○所竊，焉有故意騎到熟識之
    失主前亮相之理，因認被告二人辯稱機車係借用非竊取之詞堪以採信。此外，復
    查無任何積極證據足資證明被告二人有何公訴人所指之犯行，依右揭條文規定，
    自應為被告乙○○○、丙○○均為無罪之諭知。
四、公訴人雖以「陳建志」之名義及年籍資料起訴，惟偵查卷中附有被告之照片一張
    （偵卷第二八頁），可見公訴人起訴之對象為照片中之人，而該照片中人經本院
    調查結果確係被告丙○○無誤，此有本院八十九年八月一日命法警拍攝之照片二
    張附卷，經核與偵查卷中照片相符可證，且被告丙○○冒陳建志之名應訊乙節，
    亦據其自承在卷，因認本案起訴之被告為丙○○無訛，本院自應予以判決，附此
    敘明。（被告冒名應訊部分業已移送檢察官偵辦）
據上論斷，應依刑事訴訟法第三百零一條第一項，判決如主文。
中      華      民      國    八十九    年     十一     月    二十三    日
                                        法  官  李  秋  娟
右正本證明與原本無異。
如不服本判決，應於判決送達後十日內向本院提出上訴狀，上訴於臺灣高等法院臺中
分院( 須附繕本 )。
                                        書記官
中      華      民      國    八十九    年     十一     月    二十三    日


司法院資訊處製作；財團法人民間司法改革基金會備份。
